【裁判字號】    90,易,1174
【裁判日期】    900425
【裁判案由】    傷害
【裁判全文】
臺灣高雄地方法院刑事判決                          九十年度易字第一一七四號
    公  訴  人  臺灣高雄地方法院檢察署檢察官
    被      告  甲○○
右列被告因傷害案件，經檢察官提起公訴（九十年度偵字第二二八二號），本院判決
如左：
    主  文
甲○○傷害人之身體，處拘役貳拾日，如易科罰金，以參佰元折算壹日。
    事  實
一、甲○○於民國八十九年十一月十五日下午七時三十分許，在高雄縣梓官鄉○○路
    五○八巷二十八弄六號前，參加其親友之喜宴時，因認乙○○對其妻言語不敬，
    而心生不滿，竟基於傷害之犯意，先以手挾住乙○○之頸部，將其頭部壓制在桌
    上，並徒手及以腳踢毆打乙○○之背部，致使乙○○自所坐之椅子上跌落地面，
    造成乙○○受有「右臂部挫傷瘀血１０Ⅹ５公分」之傷害。
二、案經乙○○訴由高雄縣警察局岡山分局報請台灣高雄地方法院檢察署檢察官偵查
    起訴。
    理  由
一、訊據被告甲○○固坦認確有於右揭時、地因認告訴人乙○○言詞上對其妻不敬，
而與乙○○發生爭執及拉扯之情事不諱，惟矢口否認有傷害犯行，辯稱：伊係因
    乙○○罵伊妻「爛貨」，當時在喝喜酒，伊欲拉乙○○進去屋內理論，在拉她時
    乙○○即以手肘頂伊，是她自己重心不穩自椅子上摔倒在地，她起身後有與伊拉
    扯，後即為旁人拉開，傷是告訴人自己跌倒造成的，伊並無出手打她云云。然查
    ：右揭事實，業據告訴人乙○○於警訊及偵、審中指訴綦詳，並證人即亦參加喜
    宴在場隔桌之郭李鳳珠於偵查時證稱：案發當時伊坐在隔壁桌吃喜酒，伊有看見
    被告從乙○○後面以手掐著她的脖子，又打乙○○背部等語屬實，復被告於本院
    審理時亦供承：伊欲拉乙○○進去屋內理論，在拉她時乙○○即以手肘頂伊，且
    伊與乙○○有相互拉扯之行為等語，又參以診斷證明書傷勢之記載，告訴人所述
    與常情無違，應為真實，有診斷證明書乙紙及照片乙張附卷可稽。從而，被告所
    辯上情，應屬事後卸責之詞，尚難採信。職是，本件事證明確，被告傷害犯行，
    已堪認定。
二、核被告甲○○所為，係犯刑法第二百七十七條第一項之傷害罪。爰審酌被告之品
    行，因認告訴人之言語對其妻不敬，而萌傷害之動機、傷害之手段、造成傷害之
    程度，及犯後未坦承犯行等一切情狀，量處如主文所示之刑，並諭知易科罰金之
    折算標準，以資懲儆；又按刑法第四十一條業經立法院於九十年一月四日修正，
    於九十年一月十日經總統公布施行，並於同年月十二日生效，該條規定：「犯最
    重本刑為五年以下有期徒刑之刑之罪，而受六個月以下有期徒刑或拘役之宣告，
    因身體、教育、職業、家庭之關係或其他正當事由，執行顯有困難者，得以一元
    以上三元以下折算一日，易科罰金。但確因不執行所宣告之刑，難收矯正之效，
    或難以維持法秩序者，不在此限。」、「併合處罰之數罪，均有前項情形，其應
    執行之刑逾六月者，亦同」，被告所犯傷害罪，係三年以下有期徒刑之罪，且科
    處拘役，被告犯罪時間雖在上開條文修正生效前，然依刑法第二條第一項前段規
    定，行為後法律有變更者，原則上適用裁判時之法律，復經新舊法比較結果，新
    修正之條文對於易科罰金之條件有利於行為人，故依刑法第二條第一項前段規定
    ，被告所宣告之刑，應依新修正之刑法第四十一條第一項規定，均諭知如易科罰
    金之折算標準。
據上論斷，應依刑事訴訟法第二百九十九條第一項前段、刑法第二條第一項前段、第
二百七十七條第一項、第四十一條第一項、罰金罰鍰提高標準條例第一條前段、第二
條判決如主文。
本案經檢察官葉淑文到庭執行職務。
中      華      民      國      九十    年      四    月      二十五    日
                                  臺灣高雄地方法院刑事第六庭
                                      法  官  洪榮家
右正本證明與原本無異。
如不服本判決，應於判決送達後十日內，向本院提出上訴狀。
                                      書記官  陳寰瑛
中      華      民      國      九十    年      四    月      二十五    日
附錄本案論罪科刑法條全文：
刑法第二百七十七條第一項：
  傷害人之身體或健康者，處三年以下有期徒刑、拘役或一千元以下罰金。


司法院資訊處製作；財團法人民間司法改革基金會備份。
